【裁判字號】    99,訴,62
【裁判日期】    990129
【裁判案由】    違反毒品危害防制條例
【裁判全文】
臺灣臺南地方法院刑事判決                99年度訴字第62號
公  訴  人  臺灣臺南地方法院檢察署檢察官
被      告  甲○○
上列被告因違反毒品危害防制條例案件，經檢察官提起公訴（98
年度營毒偵字第419 號），被告於準備程序中就被訴事實為有罪
之陳述，本院合議庭裁定改依簡式審判程序審理，判決如下：
    主  文
甲○○施用第一級毒品，累犯，處有期徒刑捌月。
    事  實
一、甲○○前於民國98年間因施用毒品案件，經臺灣嘉義地方法
    院以98年度毒聲字第92號裁定送觀察、勒戒後，認無繼續施
    用毒品傾向，於98年5 月12日釋放出所，由臺灣嘉義地方法
    院檢察署檢察官以98年度毒偵字第328 號為不起訴處分確定
    。又其曾於97年間因贓物案件，經臺灣板橋地方法院以97年
    度簡字第7393號判決判處有期徒刑3 月確定，於97年12月18
    日易科罰金執行完畢。詎其猶不知悔改，於觀察、勒戒執行
    完畢釋放後5 年內，復基於施用第一級毒品海洛因、第二級
    毒品甲基安非他命之犯意，於98年9 月6 日晚上某時許，在
    停放於嘉義市○○路、世賢路口之自小客車內，將海洛因及
    甲基安非他命摻雜後一起置放在玻璃吸食器內燒烤後產生煙
    氣，再以口鼻吸食之方式，同時施用第一級毒品海洛因及第
    二級毒品甲基安非他命1 次。嗣於98年9 月7 日15時10分許
    ，因行跡可疑，為警在雲林縣北港鎮○○路與文仁路口查獲
    ，經其同意採尿送驗後呈嗎啡及甲基安非他命之陽性反應，
    始知上情。
二、案經雲林縣警察局北港分局報由臺灣雲林地方法院檢察署呈
    請臺灣高等法院臺南分院檢察署檢察長核轉臺灣臺南地方法
    院檢察署檢察官偵查起訴。
    理  由
一、本件被告甲○○所犯係死刑、無期徒刑、最輕本刑為3 年以
    上有期徒刑以外之罪，其於本院準備程序中就被訴事實為有
    罪之陳述，經法官告知被告簡式審判程序之旨，並聽取公訴
    人、被告之意見後，由本院合議庭依刑事訴訟法第273 條之
    1 第1 項規定，裁定由受命法官獨任進行簡式審判程序，先
    予敘明。
二、按文獻CLARK'S ISOLATION AND IDENTIFICATION OF DRUGS
    一書之記載：人體施用安非他命後，主要代謝物中有未改變
    形態之安非他命，而無甲基安非他命；而人體施用甲基安非
    他命後，在主要代謝物中未改變形態之甲基安非他命佔施用
    劑量達百分之43，而安非他命則約為百分之5 。依據前述情
    形，可由尿液檢驗結果研判係施用安非他命或甲基安非他命
    。目前國內緝獲之白色結晶或粉末狀安非他命毒品，其成分
    多為甲基安非他命，此有法務部調查局93年5 月4 日調科壹
    字第09362413980 號函、行政院衛生署管制藥品管理局93年
    11月2 日管檢字第0930010499號函意旨可參。查本件被告為
    警查獲時採尿送驗結果，其尿液代謝物中檢出甲基安非他命
    反應，依上開說明，足認被告施用者為甲基安非他命無訛。
    是以，本件起訴書所載「安非他命」均應更正為「甲基安非
    他命」。
三、上開事實，業據被告於警詢、偵查及本院審理時坦承不諱（
    見雲林地檢卷【下稱偵卷一】第5 頁、臺南地檢偵字卷第5
    頁、本院卷第17頁），且被告為警查獲時採尿送驗結果確呈
    嗎啡（即海洛因水解後之反應）及甲基安非他命之陽性反應
    ，有臺灣檢驗科技股份有限公司98年9 月16日KＺ0000000000
    00號濫用藥物尿液檢驗報告1 紙在卷可稽（見偵卷一第12頁
    ），上述鑑驗結果，係檢驗機關本於專業知識及以精密儀器
    或科學檢驗方法所得之結論，自可憑信。此外，復有雲林縣
    警察局北港分局查獲毒品案件嫌犯尿液真實姓名對照表1 份
    在卷可證（見偵卷一第11頁），足見被告自白與事實相符，
    堪以採信。又被告前於98年間因施用毒品案件，經臺灣嘉義
    地方法院以98年度毒聲字第92號裁定送觀察、勒戒後，認無
    繼續施用毒品傾向，於98年5 月12日釋放出所，由臺灣嘉義
    地方法院檢察署檢察官以98年度毒偵字第328 號為不起訴處
    分確定，此有臺灣高等法院被告前案紀錄表1 份在卷可參。
    從而，本件事證明確，被告犯行洵堪認定。
四、查海洛因及甲基安非他命分屬毒品危害防制條例第2 條第2
    項第1 款、第2 款所稱之第一級、第二級毒品，均不得持有
    、施用，被告竟持以施用，核其所為，係犯同條例第10條第
    1 項之施用第一級毒品罪、同條第2 項之施用第二級毒品罪
    。其施用前持有海洛因、甲基安非他命之低度行為，應為施
    用之高度行為所吸收，均不另論罪。又被告以一行為同時施
    用第一級毒品海洛因及第二級毒品甲基安非他命，係一行為
    而觸犯數罪名，為想像競合犯，應從重之施用第一級毒品罪
    處斷。被告曾於97年間因贓物案件，經臺灣板橋地方法院以
    97年度簡字第7393號判決判處有期徒刑3 月確定，於97年12
    月18日易科罰金執行完畢，此有臺灣高等法院被告前案紀錄
    表1 份在卷可按，其受徒刑之執行完畢，5 年以內故意再犯
    有期徒刑以上之本罪，為累犯，依法應加重其刑。爰審酌被
    告素行非佳，經觀察、勒戒後，仍未能戒除毒癮，顯見其無
    戒毒悔改之意，惟念其施用毒品乃自戕行為及其犯罪後坦承
    犯行，已具悔意之犯後態度，並兼衡其智識程度、生活狀況
    及檢察官之求刑等一切情狀，量處如主文所示之刑。至被告
    施用海洛因、甲基安非他命所用之玻璃吸食器，雖係被告所
    有供其施用第一、二級毒品所用之物，惟未據扣案，且經被
    告丟棄之情，業據其供明在卷（見本院卷第17頁），茲以玻
    璃吸食器屬易碎之物，既經丟棄，衡情應已滅失，爰不另為
    沒收之諭知。
據上論斷，應依刑事訴訟法第273 條之1 第1 項、第299 條第1
項前段，毒品危害防制條例第10條第1 項、第2 項，刑法第11條
前段、第55條、第47條第1 項，判決如主文。
本案經檢察官乙○○到庭執行職務。
中    華    民    國    99    年    1     月    29    日
                  刑事第八庭  法  官   蘇碧珠
右正本證明與原本無異。
如不服本判決應於收受本判決送達後10日內向本院提出上訴書狀
，其未敘述上訴理由者，並得於提起上訴後10日內向本院補提理
由書狀（均須按他造當事人之人數附繕本）「切勿逕送上級法院
」
                              書記官   許哲萍
中    華    民    國    99    年    1     月    29    日
附錄本案論罪科刑法條全文
毒品危害防制條例第10條：
施用第一級毒品者，處 6 月以上 5 年以下有期徒刑。
施用第二級毒品者，處 3 年以下有期徒刑。

司法院資訊處製作；財團法人民間司法改革基金會備份。
